【裁判字號】    98,抗,261
【裁判日期】    980317
【裁判案由】    聲請撤銷緩刑
【裁判全文】
臺灣高等法院臺中分院刑事裁定           98年度抗字第261號
抗  告  人
即 受 刑人   甲○
上列抗告人因聲請撤銷緩刑案件，不服臺灣台中地方法院中華民
國98年2月10日98年度撤緩字第16號裁定，提起抗告，本院裁定
如下：
    主  文
抗告駁回。
    理  由
一、聲請意旨略稱：受刑人甲○前因業務侵占案件，經台灣台中
    地方法院於民國（下同）96年6月25日以96年度易字第1977
    號判處有期徒刑7月，緩刑2年，緩刑期內付保護管束，應提
    供40小時之義務勞務（已履行），及於指定時日內，支付巴
    黎之星管理委員會新臺幣（下同）30萬元，於96年7月23日
    確定在案。惟經巴黎之星管理委員會之委任律師向臺灣臺中
    地方法院檢察署陳明受刑人並未依照判決主文所示，依期支
    付前揭賠償金。另受刑人於緩刑期內即96年12月18日犯過失
    傷害罪，經台灣台中地方法院於97年10月31日以97年度豐交
    簡字第698號判處拘役50日，於97年12月17日確定在案，爰
    依刑法第75條之1第1項第3款、第4款及刑事訴訟法第476條
    規定，聲請撤銷其緩刑之宣告云云。
二、原裁定意旨略以：本件受刑人甲○前因犯業務侵占罪，於96
    年6月25日經台灣台中地方法院以96年度易字第1977號刑事
    判決判處有期徒刑7月，緩刑2年，並應履行偵查卷附（第33
    頁）95年10月16日和解書所訂償還新臺幣30萬元，於96 年6
    月25日前給付巴黎之星管理委員會（含住戶張錫總、郭瑜光
    、江淑媛在內）新臺幣2萬6仟元；於96年7月分起之每月21
    日前給付巴黎之星管理委員會（含住戶張錫總、郭瑜光、江
    淑媛在內）新臺幣1萬元，至清償完畢止；並須於緩刑期間
    屆滿前半年之前完成向檢察官指定之公益團體、地方自治團
    體或社區提供40小時之義務勞務；緩刑期間付保護管束，並
    於96年7月23日確定在案，有上開案號之判決書及臺灣高等
    法院被告前案紀錄表等各1份在卷可稽。按此，受刑人依上
    開方式按月如期支付被害人一定之金額等節，堪以認定。上
    開給付條件，係台灣台中地方法院參以受刑人與被害人巴黎
    之星管理委員會（含住戶張錫總、郭瑜光、江淑媛在內）所
    達成之和解書內容，定為宣告緩刑之負擔，此有上開台灣台
    中地方法院96年度易字第1977號刑事判決在卷可稽。查受刑
    人係於45年6月9日生，在和解當時為50歲之成年人，對其自
    身之經濟條件及償債能力等情，知之甚明，應係有足夠之能
    力按期如數給付，始與被害人達成該和解條件。再查受刑人
    在上開判決確定後，自96年（應係95年之誤）11月至96年6
    月雖有按期繳納和解金，惟自96年7月16日起即未按期繳納
    和解金，迄今已達11期未付，金額高達7萬7千元，有刑事聲
    請撤銷緩刑宣告狀影本在卷可參，足見受刑人於上開緩刑期
    間，並未確實依上開確定判決所定之負擔履行一情，堪以認
    定，顯見其無遵守上開緩刑所定負擔之誠意，違反之情節重
    大。職是，受刑人已違反上開判決所定之負擔，且情節重大
    ，足認對受刑人原宣告之緩刑，已難收其預期效果，而有執
    行刑罰之必要。爰認本件聲請與刑法第75條之1第1項第4款
    之規定相符，而予以撤銷受刑人之緩刑宣告云云。
三、抗告意旨略以：抗告人即受刑人（下稱受刑人）甲○因96年
    12月18日履行義務勞務途中發生車禍，為求和解表現誠意及
    修車花費甚多，亦怕影響緩刑，心亂之際於任職敬業保全人
    資部經理時疏未將新進員工加入勞保，致使該員工母親往生
    未能申領勞保補助3個月共計51,840元，此由公司開立支票
    賠償再由受刑人薪水扣繳。嗣因孫守港認受刑人先前欠款每
    月償還金額太少，向台灣中地方法院提出告訴，受刑人怕影
    響緩刑於是和孫守港簽立和解書，以上所述為受刑人未能按
    時履行判決之原因，上開事項均有通知巴黎之星監察委員（
    巴黎之星管理委員會代理人），並表示待償還上開車禍賠償
    金及勞保補助部分，定即履行償還責任。受刑人現已償還新
    進員工之母親往生未能申領勞保補助3個月部分。另因車禍
    賠償金受刑人無力償還，經台灣台中地方法院97年度豐交簡
    字第698號刑事判決，受刑人已繳納罰金5萬元。再受刑人為
    獨子受刑人之母年歲已大，日常生活均由受刑人獨自照料，
    若受刑人遭撤銷緩刑，受刑人之母生活將頓陷困境。爰提起
    抗告，請求撤銷原裁定云云。
四、按緩刑宣告，得斟酌情形命犯罪行為人向被害人支付相當數
    額之財產或非財產上之損害賠償；又受緩刑之宣告，而違反
    第74條第2項第1款至第8款所定負擔情節重大，足認原宣告
    之緩刑難收其預期效果，而有執行刑罰之必要者，得撤銷其
    緩刑宣告，刑法第74條第2項第3款、第75條之1第1項第4款
    分別定有明文。查本件受刑人在上開台灣台中地方法院96年
    度易字第1977號刑事判決確定後，對於該判決所示應給付巴
    黎之星管理委員會款項部分，迄今僅給付6萬5千元，餘均未
    支付，雖經多次催討，惟未獲回應等事實，業經巴黎之星管
    理委員會委任之武燕琳律師到庭向檢察官陳明在卷，並有刑
    事聲請撤銷緩刑宣告狀影本1份在卷可稽，足見受刑人於上
    開緩刑期間，並未確實依上開確定判決所定之負擔履行甚明
    ，顯見其無遵守上開緩刑所定負擔之誠意，且違反之情節重
    大，無從再預期其將會遵守相關法令規定，難收緩刑為勵自
    新之效果，當有執行原刑罰之必要。是原裁定依刑法第75條
    之1第1項第4款之規定予以撤銷受刑人之緩刑宣告云云，於
    法並無違誤。至受刑人抗告意旨所指上開事由，縱令屬實，
    惟均非阻卻撤銷緩刑之事由，是其抗告並無理由，應予駁回
    。
五、另按緩刑期內因過失更犯罪，而在緩刑期內受有期徒刑之宣
    告確定者，得撤銷其緩刑之宣告，刑法第75條之1第1項第3
    款定有明文。查受刑人雖於緩刑期內即96年12月18日，另犯
    過失傷害罪，經原審於97年10月31日以97年度豐交簡字第69
    8號判處拘役50日確定在案，惟該判決所宣告為拘役，並非
    有期徒刑，核與刑法第75條之1第1項第3款之規定不符，是
    檢察官聲請依本款之規定撤銷受刑人之緩刑宣告，即無理由
    。惟此部分並不影響前開緩刑之撤銷，併此敘明。
六、據上論結，應依刑事訴訟法第412條，裁定如主文。
中    華    民    國    98    年    3    月    17     日
            刑事第八庭  審判長法  官  羅  得  村
                              法  官  張  靜  琪
                              法  官  劉  榮  服
以上正本證明與原本無異。
不得再抗告。
                              書記官  江  玉  萍
中    華    民    國    98    年    3    月    17     日


司法院資訊處製作；財團法人民間司法改革基金會備份。
